臺灣新竹地方法院民事小額判決  
110年度竹小字第697號
原      告  鍾昇原  
法定代理人  鍾銘益  
兼  訴  訟
代  理  人  林盈秀  
被      告  李治頡  

上列當事人間損害賠償事件，本院於民國110年11月12日辯論終
結，判決如下：
    主      文
被告應給付原告新臺幣貳萬伍仟元。
訴訟費用新臺幣壹仟元由被告負擔。
本判決得假執行。
    事實及理由
一、原告起訴主張：被告明知將所申辦之金融帳戶資料交由真實
    身分不詳之人使用，可能遭他人作為詐欺犯罪之工具，竟基
    於幫助詐欺取財之故意，於民國109年6月1日前某時，在新
    竹市林森路附近某處，以每月新臺幣（下同）8,000元之代
    價，將所有中國信託銀行帳號000-000000000000號帳戶（下
    稱上開帳戶）之存摺、密碼、提款卡租與予年籍不詳綽號「
    歐美」之成年男子，而容任他人作為詐騙不特定人匯款之人
    頭帳戶。嗣「歐美」所屬詐欺集團成員取得上開帳戶後，即
    共同意圖為自己不法之所有，於109年6月1日前某時在網路上
    刊登教導投資賺錢之訊息，原告依指示加入LINE帳號後，並
    依LINE帳號「Ying」之詐騙集團成員操作投資，嗣詐欺集團
    成員佯以需自費30％之自由基金及繳交保證金等，始可領回
    獲利云云，致原告陷於錯誤，於109年6月1日18時44分許，
    依指示匯款3萬元至被告上開帳戶，原告因資金短缺，又於
    翌日（6月2日）指示其胞妹鍾雅嵐匯款25,000元至被告上開
    帳戶，旋遭該詐騙集團成員提領殆盡。為此，爰依侵權行為
    損害賠償之法律關係提起本訴，請求被告應賠償騙取之25,0
    00元。並於本院聲明：（一）被告應給付原告25,000元。（
    二）原告願供擔保，請准宣告假執行。
二、被告則以：伊不認識原告，當時帳戶伊已經交給別人，伊沒
    有經手這些錢，也不了解他們怎麼處理，當時帳戶已經不在
    伊的身上，伊不應該負責等語。並於本院聲明：駁回原告之
    訴。
三、原告主張於前開時、地遭詐騙而匯出25,000元至上開帳戶之
    事實，為被告所不爭執，自堪信原告此部分之主張為真實。
四、按因故意或過失，不法侵害他人之權利者，負損害賠償責任
    ；故意以背於善良風俗之方法，加損害於他人者亦同。民法
    第184條第1項定有明文。又侵權行為乃對於被害人所受之損
    害，由加害人予以填補，俾回復其原有財產狀態之制度（最
    高法院86年度台上字第1705號判決意旨參照）。經查，本件
    被告明知一般人無故取得他人金融帳戶使用之行徑常與財產
    犯罪密切相關，並可預見將金融卡等帳戶交付他人使用，幫
    助不法犯罪集團隱匿詐騙所得之財物，仍基於縱使有人持其
    金融帳戶作為詐欺取財之犯罪工具，亦不違背其本意之幫助
    詐欺不確定故意，提供其所有之上開帳戶予某詐騙集團，由
    某詐騙集團之成員向原告詐得25,000元，業如前述，核被告
    前揭所為，確有侵害原告權利之行為，自當對原告所受損害
    負賠償責任，則原告依侵權行為之法律關係請求被告賠償其
    所受之損害25,000元，即屬有據，應予准許。
五、從而，原告依侵權行為損害賠償之法律關係，請求被告給付
    25,000元為有理由，應予准許。本件係適用小額訴訟事件為
    被告敗訴之判決，爰依職權宣告假執行，原告雖聲請供擔保
    後宣告假執行，然僅係促使法院為職權之發動，附此敘明。
    並依同法第439條之19第1項於判決時確定本件訴訟費用額如
    主文第2項所示。
據上論結，本件原告之訴為有理由，依民事訴訟法第436條之23
、第436條第2項、第78條、第436條之19第1項、第436條之20，
判決如主文。
中　　華　　民　　國　　110 　年　　12　　月　　10　　日
                  新竹簡易庭    法  官  邱玉汝
以上正本係照原本作成。
如對本判決上訴，非以其違背法令為理由，不得為之，且須於判
決送達後20日內以上訴狀記載上訴理由向本院提起上訴；如委任
律師提起上訴者，應一併繳納上訴審裁判費。
中　　華　　民　　國　　110 　年　　12　　月　　10　　日
                                書記官  陳筱筑